

# Данил Куткевич Go программист

Ел. почта danil@kutkevich.org Расположение СПб, Россия Телефон +7 921 338 0130 Гитхаб/danil VK/danilkutkevich

С 2016 года пишу на Go, до этого писал на Ruby on Rails. Разрабатываю горизонтально масштабируемые, высоконагруженные API и кэширующие серверы.

Пример моего кода на гитхабе.

# Опыт работы

10.2016-2018

Armor5Games

### Bing Han Garden

Игровое мобильное приложение

Написал серверную часть. Например, RESTful API, TCP сервер для взаимодействия в реальном времени (готовится к выпуску), а также приём платежей через Apple Store и Google Play

#### Rise of Pirates

Игровое мобильное приложение

Разрабатывал серверную часть. Написал приём платежей через Apple Store.

Приложение с лёгкостью выдерживает нагрузку 120 RPS (50000 новых пользователей в неделю)

Go MySQL MongoDB Ansible

### 06.2013-08.2016

### Waveaccess

### Электронная медкарта

Документооборот для медицинского учреждения

Разрабатывал серверную и клиентскую части.

Приложение выделяется своим размером: более 50-ти моделей

Ruby on Rails PostgreSQL

#### Holiadvice

Телемедицина

Написал серверную часть. Например, приём платежей через Paypal, а также WebRTC-видеоконференцию

Ruby on Rails PostgreSQL WebRTC Heroku

#### Salemed

Заказ магниторезонансной томографии

Разрабатывал серверную и клиентскую части.

Самое сложное было писать на лиспе не используя привычный веб-

фреймворк

Clojure PostgreSQL AngularJS

#### **Fhirbase**

Хранилище медицинских данных (FHIR — Fast healthcare interoperability resources) с открытым исходным кодом на основе PostgreSQL и V8

Вносил исправления в имеющийся функционал в соответствии со стандартом FHIR. Разработал систему нагрузочного тестирования, которая запускается из Travis CI на AWS EC2 при создании метки в Git

CoffeeScript PostgreSQL Bash script Ansible AWS

04.2012-06.2013

### Молинос

#### НеваРеактив

Магазин химических реактивов

Написал серверную часть. Например, полнотекстовой поиск по каталогу продукции, а также систему автоматического перезапуска приложения при перезагрузке сервера

Ruby on Rails Thinking Sphinx MySQL RSpec Nginx God Capistrano

### Omorfia

Постоянно действующий конкурс, призом в котором является бесплатная пластическая операция

Коллективный блог

Ruby on Rails MySQL RSpec

# Аверс

### prohq.ru

Фриланс биржа

Поиск адреса по КЛАДР (классификатор адресов Российской Федерации) и формирование PDF-бланка налоговой декларации для ИП

Ruby on Rails Thinking Sphinx MySQL Nginx jQuery Haml Sass

### 03.2008-09.2010

# Джон студия

#### ska.ru

Хоккейный клуб СКА

Из интересного — фото галерея с использованием гема Paperclip

Ruby on Rails PostgreSQL Nginx jQuery CSS HTML

# 11**.2004**-03**.2008**

# Дараут сервис

## hotelguide.com

Бронирование гостиницы

Переписал с ColdFusion на JavaServer Faces

ColdFusion MySQL JavaScript CSS HTML

06.2003-11.2004

Инвестиционная Компания Ленмонтажстрой

### **LMS**

Корпоративный сайт компании

Мой первый проект

PHP MySQL CSS HTML

# Образование

Санкт-Петербургский государственный университет телекоммуникаций им. проф. М.А.Бонч-Бруевича

1997 - 2001

Незаконченное высшее. Факультет многоканальных телекоммуникационных систем



08 июня 2018 в 15:10